臺灣高等法院刑事判決
111年度上易字第1230號
上  訴  人  
即  被  告  羅瑋德



上列上訴人即被告因詐欺案件，不服臺灣新北地方法院110年度
易字第1043號，中華民國111年7月6日第一審判決（起訴案號：
臺灣新北地方檢察署110年度偵字第2862號），提起上訴，本院
判決如下：
    主  文
上訴駁回。
    事  實
一、羅瑋德於民國108年6月間經友人洪○亭（原名洪○芬）認識在
    址設新北市○○區○○街000號「莉妮美髮」工作之張○晶後，明
    知自己無資力，並無還款能力及意願，亦無在緬甸成立美容
    美髮公司或投資臺中法拍屋之真意，竟意圖為自己不法之所
    有，基於詐欺取財之接續犯意，自108年7月間起，先後以投
    資美容美髮公司為名邀張○晶一同入股成立公司、邀約張○晶
    投資法拍屋，而於如附表所示之時間，以如附表所示之詐術
    ，使張○晶誤信有羅瑋德所述投資內容且羅瑋德有還款能力
    ，因此陷於錯誤，而陸續於如附表所示之時、地，交付如附
    表所示之金額給羅瑋德，共計新臺幣（下同）4,305,000元
    。
二、案經張○晶訴由新北市政府警察局板橋分局報告臺灣新北地
    方檢察署檢察官偵查起訴。
    理  由
一、證據能力
㈠按被告以外之人於審判外之陳述，雖不符刑事訴訟法第159條之
  1至同條之4之規定，而經當事人於審判程序同意作為證據，法
  院審酌該言詞陳述或書面陳述作成時之情況，認為適當者，亦
  得為證據；當事人、代理人或辯護人於法院調查證據時，知有
  同法第159條第1項不得為證據之情形，而未於言詞辯論終結前
  聲明異議者，視為有前項之同意，刑事訴訟法第159條之5定有
  明文。查本判決所引被告以外之人於審判外之供述證據，因檢
  察官、上訴人即被告羅瑋德於本院準備程序、審理時對於該等
  證據均未爭執證據能力（見本院卷第95至96、152至153頁），
  且迄至言詞辯論終結前均未聲明異議，本院審酌此等供述證據
  製作時之情況，並無違法不當及證明力明顯過低之瑕疵，認以
  之作為證據應屬適當，復經本院依法踐行調查證據程序，揆諸
  前開規定，本院認此等證據均具有證據能力。
㈡又本判決所援引之非供述證據，檢察官、被告於本院準備程序
  、審理時對於該等證據均未爭執證據能力（見本院卷第96至10
  1、153至158頁），且無證據證明係公務員違背法定程序所取
  得，復無顯有不可信之情況或不得作為證據之情形，並經本院
  依法踐行調查證據程序，均具有證據能力。
二、認定事實所憑之證據及理由    
　訊據被告固就告訴人張○晶本案所提出之借據、收據、本票、
  借款明細等件，坦認其上之簽名均係其所親自為之，惟否認有
  何詐欺取財之犯行，辯稱略以：我與告訴人因賣保養品相識，
  她是美容師，而我寄賣保養品，有次告訴人約我見面說要談美
  容保養品，談話到一半卻告訴我她跟王○楠的私密，說王○楠告
  她竊盜，她心有不甘，要我配合她演一場假投資好去騙王○楠
  ，告訴人說合約書、本票要拿來取信於王○楠，卻反過來告我
  詐欺；是告訴人要我配合她演一場假投資，以取信王○楠，故
  我配合告訴人在上開文件上簽名，但我實際上並未取得任何告
  訴人交付之款項；我之所以寫借據、收據、本票，完全是配合
  告訴人要求，實則我沒有拿錢，我若真有拿錢按理我不會再出
  現，大可逃回緬甸，金額4百多萬元不是小數目，法律上就是
  因為張○晶有寫我跟她沒有任何投資及買賣，我才敢寫那些借
  據、收據、本票配合她；王○楠跟告訴人關係很不正常，我曾
  因告訴人要求去協助她，王○楠跟告訴人分手，其間又告告訴
  人竊盜，後面又借款給告訴人，表示王○楠證詞不可信；原以
  為告訴人會知難而退，不會把跟她之間協議破局，直到開完第
  一次偵查庭我才發現我被賣了；告訴人借我的6萬元是她給我
  的，因為要我幫助她演出；證人蔡○穎所說告訴人很會說謊不
  是沒有原因，告訴人對證人蔡○穎騙財騙感情，原審卻不相信
  ，告訴人也騙我去開房，我拒絕，原審對此也沒提沒問；我跟
  告訴人所有通話及LINE的證據都是片面不是全部，我配合她，
  她卻拿此當作證據，告訴人一貫的手段就是利用男人為她辦事
  ，告訴人也知道我之前因做生意被人告過，這一切都是告訴人
  設下圈套給自己作有利證據等語。經查：
㈠被告於如附表所示之時間，對告訴人施以如附表所示之詐術，
  致告訴人陷於錯誤，而接續於如附表所示之時、地，交付如附
  表所示之金額給被告，計達4,305,000元等情，業據證人即告
  訴人張○晶於警詢及偵查中指訴綦詳（見偵卷一第5至11頁、偵
  卷二第33頁正反面、第57頁反面至第58頁、第59頁反面、第73
  頁正反面、第89頁正反面），核與證人洪○亭於偵訊之證述（
  見偵卷二第72至74頁）相符，並有告訴人提出如附表證據出處
  欄所示之書證及告訴人與被告109年7月6、9、10日對話錄音譯
  文暨錄音光碟（見偵卷二第13至29、37頁）在卷可稽，足證告
  訴人之指訴，確有所據，堪可採認。
㈡被告雖以前詞置辯，惟查：
⒈證人王○楠於偵查中證稱：我於106年11月底認識告訴人，我有
  和告訴人交往過，現在已分手；告訴人都叫被告緬甸哥，告訴
  人和我說過緬甸哥聲稱他在各地都有房產，要開美容院讓告訴
  人當店長；告訴人於109年8月21日因為本案去報警，翌日她才
  告知我她遭到被告詐欺長達1年，之前都是被告叫她不要跟我
  說投資的事情；告訴人曾向我借15萬元、20萬元，均已清償，
  告訴人沒有和被告串通要騙我錢等語（見偵卷二第84頁正反面
  ）；於本院審理時證稱略以：我有借告訴人15萬元，沒有問她
  原因，就借給她，有還我，後來有借20萬元給她，我有問她為
  何要借20萬元，她說她阿姨要用，我就借給她，都有還給我了
  ；我告她竊盜後來有和解，3萬元而已，她也有還了；我從頭
  到尾都不知道被告騙她的事情，被告無中生有，什麼取信於我
  ，我搞不懂，如果我知道，被告騙不到這3、400萬元；告訴人
  沒有曾以她要在緬甸跟羅大哥或緬甸哥投資為由跟我借錢或拿
  錢；她只跟我講羅瑋德要開美容院，請她當店長，只是講這句
  話而已；她也沒有用要跟緬甸哥開美容院這種理由跟我借錢等
  語（見本院卷第173、175至176頁），且告訴人就其已清償向
  證人王○楠之借款20萬元，亦提出證人王○楠之銀行、郵局帳戶
  存摺影本（見偵卷二第90至92頁）為憑，與告訴人指訴情節並
  無不符，且全無被告前開所辯係告訴人與其串通欲向證人王○
  楠詐財之情。
⒉又參諸告訴人提出其與被告間自108年6月19日起至109年8月20
  日止無間斷之Line對話紀錄（見偵卷一第69至110頁反面）及
  其與被告109年7月6、9、10日之對話錄音譯文暨錄音光碟（見
  偵卷二第13至29、37頁），足資證明如附表所節錄被告屢次使
  用投資緬甸公司或臺中法拍屋、借貸等話術以此為由向告訴人
  詐財，其中全未見到雙方論及被告所謂告訴人與其串通欲向證
  人王○楠詐財一事，復觀告訴人於108年9月1日傳送給被告之訊
  息：「瑋哥你好，剛才我們倆說的話語了，妹妹的可以再說了
  一次確定性嗎〜不好意思喔…第一5年約。。。。第二沒有風險
  沒有人頭買賣。。。第三晶妹成為夥伴關係，如果你覺得我不
  適合了，一樣的半年頭資報酬率了。再來一個就是你說的我的
  希望2年內買屋了，你的合約内容了，還有其它的你會註明了
  ，再說了，我是相信瑋哥的做人處事了，及如何的幫助我賺錢
  方法了，謝謝你哦……」（見偵卷一第73頁），可見告訴人確已
  相信被告所聲稱入股公司擔任股東分紅之內容，被告亦由此探
  得告訴人有購屋之意，又於同年10月11日向告訴人聲稱：「有
  個法賣屋，我見面再告訴你」，經告訴人於同年月12日與其見
  面後，旋即於同日傳送：「偉哥我們倆今天說過的事情及話語
  了，希望能夠真的過關了，也相信你所說的一切事物及安排了
  ！也相信我沒有任何其他法律上的事情及問題了。」之訊息給
  被告（見偵卷一第76頁），足見告訴人深信被告所聲稱之法拍
  屋投資標的，再佐以告訴人於同年月27日、同年12月29日仍傳
  送：「法拍得事情麻煩你囉…再跟我說了」（見偵卷一第77頁
  反面） 、「瑋哥我的心聲就是我所跟你合作伙伴的事情能夠
  確實的成功」（見偵卷一第82頁反面）等訊息給被告，足徵告
  訴人對被告歷來所述之投資內容，確實深信不疑，始會一再對
  被告持續以此為由索取之金錢或借貸，陸續交付現金或匯款至
  被告指示之帳戶。
⒊另觀被告歷來之供述，其於110年4月12日檢察官訊問時自承：
  我跟告訴人借款的部分，金額我沒有印象，我有簽借據，我都
  沒有還；108年9月2日我簽立向告訴人收取100萬元入股金的單
  據，錢是匯到我叔叔那邊；法拍屋的部分是我軍中的學弟朱○
  銘跟我介紹的，我就跟告訴人分享，朱○銘說他用200多萬元拍
  到房屋，轉賣1,000萬元，告訴人占40%；朱○銘跟別人的標案
  出問題，他說需要躲一躲，告訴人追我，我就追他，已經有3
  個多月沒聯絡到云云（見偵卷二第57至59頁反面），經檢察官
  諭知須陳報所述其叔叔、其學弟朱○銘及臺中法拍屋之相關資
  料後，被告於110年5月4日檢察官訊問時即改稱：實際上沒有
  投資法拍屋，也沒有投資我叔叔的公司，我寫單據給告訴人，
  是要配合告訴人詐欺王○楠云云（見偵卷二第72至74頁），顯
  見被告就其長期與告訴人對話中向告訴人所聲稱之入股投資公
  司、投資法拍屋等標的，非但未能提出任何相關之證明，又於
  偵查中翻異其詞，所辯云云，無一可信。又被告於偵查中自承
  就借款的部分，伊都沒有還，亦沒有能力還款，108年間伊係
  待業、沒有房地產、存款，帳戶沒有錢，伊借款6萬元是借來
  還給其他人等語（見偵卷二第58頁），核與卷附被告107年、1
  08年度綜合所得稅各類所得資料清單及全國財產稅總歸戶財產
  查詢清單（見偵卷一第154至156頁）顯示被告107、108年度無
  所得、名下無不動產等情相符，是被告明知其顯無資力，無經
  濟、收入來源，而無還款能力，終將無法還款，且實際上並無
  在緬甸成立美容美髮公司或投資臺中法拍屋之事，然其仍以投
  資緬甸公司、法拍屋等虛假投資內容佯騙告訴人，而佯作財力
  狀況不錯，邀約告訴人投資及向告訴人借款，此自足使告訴人
  因對被告歷來所述之投資內容深信不疑，誤以為確有被告所述
  投資等內容而被告財務狀況有還款能力，因此陷於錯誤，接續
  交付投資款及借款予被告，被告主觀上對於其所為將使告訴人
  在是否投資、接續交付投資款、是否接續借款予被告等關鍵條
  件上產生誤判等情，知之甚詳，其主觀上自有不法所有意圖及
  詐欺取財之故意。　
⒋至被告所提出之其與告訴人之身分證正反面影本及其上書「合
  作備忘錄108.7.17日」、「我跟張○晶無任何投資及買賣，特
  此證明」文字之資料影本1紙（見原審易字卷第67頁），核其
  內容充其量為被告自撰其與告訴人無任何投資及買賣之文字，
  實不足以引為有利被告之認定，核不影響本案之事實認定。
⒌又證人蔡○穎於原審審理中雖證稱：我和告訴人於110年7月28日
  認識，同年8月2日交往，前有同居關係，於同年9月間，告訴
  人和我說她被被告騙錢，要我打電話向被告要錢，被告勸我說
  不要再被告訴人騙了。後來因為我有被告訴人騙了5個月，所
  以我主動於同年11、12月間聯絡被告，表明我願意出來作證說
  告訴人很會說謊，但本案告訴人與被告間之往來情形我完全不
  瞭解等語（見原審易字卷第116至120頁），則證人蔡○穎既稱
  對被告與告訴人間之糾紛無一所悉，其所為之證詞自無從為被
  告有利之認定；至被告提出證人蔡○穎對告訴人向臺灣新北地
  方檢察署提出詐欺取財告訴之刑事告訴狀影本及所附對話截圖
  （見本院卷第105至123頁），然告訴人與證人蔡○穎間有何糾
  紛，與被告有無如公訴意旨所示對告訴人詐欺取財犯行，要屬
  二事，核與本案事實認定無涉，併此敘明。　　
⒍基上各情，足認被告所辯僅係臨訟編纂之詞，無從採信。
㈢至被告於本院聲請再次傳喚證人蔡○穎，並陳稱待證事實為蔡○
  穎之前不想介入本案，但後來他拿上開告訴狀資料給伊說他還
  要再出庭，但伊不知道蔡○穎出庭要講什麼等語（見本院卷第1
  02頁），惟證人蔡○穎業已於原審到庭作證，接受交互詰問，
  且證人蔡○穎既稱對被告與告訴人間之糾紛無一所悉，其所為
  之證詞自無從為被告有利之認定，而其與告訴人間之糾紛，與
  本案無涉，本案事實已明，業經論述如前，核無再次傳喚證人
  蔡○穎之必要，附此敘明。
㈣綜上，本案事證明確，被告犯行堪以認定，應予依法論科。
三、法律適用
㈠核被告所為，係犯刑法第339條第1項之詐欺取財罪。被告係自1
  08年7月9日起至109年7月31日止，持續以借款、投資公司入股
  或投資法拍屋為由，以如附表所示之方式詐欺告訴人，致其陷
  於錯誤，而陸續於如附表所示之時、地交付如附表所示之金額
  ，乃基於單一之詐欺取財犯意，且以同一手法密接實行，均係
  侵害同一告訴人之財產法益，各行為之獨立性極為薄弱，依一
  般社會健全觀念，難以強行分開，在刑法評價上，以視為數個
  舉動之接續施行，合為包括之一行為予以評價，較為合理，應
  論以接續犯。
㈡查被告前因詐欺案件，經臺灣臺南地方法院以103年度易字第72
  3號判決判處有期徒刑10月、10月、4月，應執行有期徒刑1年7
  月，被告不服提起上訴，經本院臺南分院以105年度上易字第2
  2號判決撤銷原判決，改判處有期徒刑5月、6月、3月，應執行
  有期徒刑1年確定，於108年5月20日徒刑執行完畢出監等情，
  有本院被告前案紀錄表在卷可佐（見原審易卷第9至21頁），
  並據原審檢察官提出上開判決在卷為憑（見原審易卷第69至84
  頁），被告曾受前述有期徒刑執行完畢，於徒刑執行完畢後5
  年內，再因故意犯本案有期徒刑以上之罪，檢察官主張依累犯
  規定加重其刑（見起訴書、本院卷第168頁)，本院斟酌被告執
  行徒刑完畢不久，故意再犯罪質同為詐欺取財之罪，對於刑罰
  執行未生警惕之法效果，對刑罰執行感受力薄弱，有特別之惡
  性，予以加重其刑，乃符合司法院大法官釋字第775號解釋意
  旨，而無過苛之情，爰依檢察官請求，依刑法第47條第1項規
  定加重其刑。
四、駁回上訴之理由
㈠原審審理後，以被告犯行事證明確，適用刑法第339條第1項、
  第47條第1項、第38條之1第1項前段、第3項，刑法施行法第1
  條之1第1項等規定，審酌被告佯編入股公司投資、購買法拍屋
  獲利、短期借貸等事由云云，長期欺騙告訴人，致使告訴人陷
  於錯誤，而接續交付如附表所示之金錢，被告犯罪之動機、目
  的、手段、情節均值非難；又被告先後詐取之金額達4,305,00
  0元，告訴人受害金額甚鉅，且被告於告訴人嗣後已屢次告知
  其每月收入不到1萬元，又因被告所述之投資標的始終未能順
  利取款而長期憂心未能入眠，需服用精神科藥物治療等情（見
  偵卷一第101頁）後，仍持續以相同方式對告訴人詐取財物，
  亦見被告本案犯罪對告訴人身心狀態之侵害，難謂輕微，量刑
  不宜從輕；復衡以被告犯後迭經偵審程序，始終矢口否認犯行
  ，並一再虛構不合常理之辯詞，亦未能與告訴人達成和解，犯
  後態度不佳；兼衡被告自陳為高職畢業之智識程度，曾從事廚
  師、建築等工作，經濟狀況普通，離婚，子女由前妻扶養之生
  活狀況（見原審易字卷第128頁）等一切情狀，量處有期徒刑2
  年10月；並說明：被告本案對告訴人詐欺取財，致使告訴人因
  而交付之款項，共計4,305,000元，為其犯罪所得，依刑法第3
  8條之1第1項前段、第3項規定宣告沒收，並於全部或一部不能
  沒收或不宜執行沒收時，追徵其價額。核其認事用法俱無違誤
  ，量刑亦無不當。
㈡按證據之取捨及證據證明力如何，均屬事實審法院得自由裁量
  、判斷之職權，苟其此項裁量、判斷，並不悖乎通常一般之人
  日常生活經驗之定則或論理法則，且於判決內論敘其何以作此
  判斷之心證理由者，即不得任意指摘其為違法（最高法院91年
  度台上字第2395號判決參照）。本件被告提起上訴執前詞否認
  犯罪，惟就如何認定被告犯罪，業經原審詳予論述證據及如何
  憑以認定事實之理由，並經本院補充說明如上，被告上訴否認
  犯罪，指摘原判決不當，尚非可採，被告上訴無理由，應予駁
  回。
據上論斷，應依刑事訴訟法第368條，判決如主文。
本案經檢察官王宗雄提起公訴，檢察官劉異海到庭執行職務。
中　　華　　民　　國　　111 　年　　11　　月　　24　　日
                  刑事第十八庭  審判長法  官  何俏美
                                      法  官  陳海寧
                                      法  官  葉乃瑋
以上正本證明與原本無異。
不得上訴。
                                      書記官  程欣怡
中　　華　　民　　國　　111 　年　　11　　月　　24　　日
附錄：本案論罪科刑法條全文　　　　　　　　　　　　　　　
中華民國刑法第339條第1項
意圖為自己或第三人不法之所有，以詐術使人將本人或第三人之
物交付者，處5年以下有期徒刑、拘役或科或併科50萬元以下罰
金。
以前項方法得財產上不法之利益或使第三人得之者，亦同。
前二項之未遂犯罰之。

附表：       編號 施用詐術時間 施用之詐術(新臺幣) 交付款項之金流、時間、地點(新臺幣)  金額(新臺幣) 證據出處及卷證頁碼 1 （即起訴書犯罪事實一㈠）    108年7月間至同年月9月2日 於108年7月間起，數度以投資美容美髮公司為名，邀張○晶一同入股成立公司，雙方遂於同年9月1日相約談論投資內容與條件，致張○晶陷於錯誤，而交付現金如右所示。 經張○晶於108年9月2日，在址設新北市○○區○○路000號之後埔郵局自其郵局帳戶提領100萬元後，當場交付現金給羅瑋德。    100萬元 ①Line對話紀錄108年9月1日截圖(見偵卷一第73頁) ②告訴人郵局存摺影本(見偵卷一第129頁) ③被告簽名之借款明細（見偵卷一第152頁） ④入股合作備忘錄（見偵卷一第18至19頁） ⑤收據（見偵卷一第131頁）   2（即起訴書附表二編號2） 108年7月15日 以Line通話佯稱：要借款云云。 經張○晶於108年7月17日，自其郵局帳戶提領3萬元後，連同原有之現金10萬元，在不詳地點交付現金給羅瑋德。  13萬元 ①Line對話紀錄截圖(見偵卷一第71頁反面) ②告訴人郵局存摺影本(見偵卷一第128頁背面) ③被告簽名之借款明細（見偵卷一第152頁） ④告訴人筆記(見偵卷一第117頁) 3（即起訴書附表二編號1） 108年7月間至同年月9月2日 佯稱：要借款云云。 經張○晶於108年7月9、10日，自其郵局帳號00000000000000號帳戶（下稱郵局帳戶）分別提領6萬元、5萬元後，於同年月10日，在址設新北市○○區○○街000號之「莉妮美髮」交付其中之現金10萬元給羅瑋德。  10萬元 ①Line對話紀錄截圖(見偵卷一第71頁) ②告訴人郵局存摺影本(見偵卷一第128頁背面) ③被告簽名之借款明細（見偵卷一第152頁） ④告訴人筆記(見偵卷一第117頁) ⑤108年7月10日借據（見偵卷二第7頁) 4（即起訴書附表一編號1） 108年10月11、12日 於108年10月11日先以Line發送訊息佯稱：「有個法賣屋，我見面再告訴你」，並於同年月12日雙方在板橋府中捷運站附近之餐廳相約見面時，佯稱：認識專門做法拍的人，投資法拍屋獲利很好，可以協助其投資法拍屋賺取轉賣後之價差，要繳法拍屋保證金5萬元云云。 經張○晶於108年10月13日，自其郵局帳戶提領5萬元後，於同年月14日，在「莉妮美髮」交付現金給羅瑋德。  5萬元  ①Line對話紀錄截圖(見偵卷一第76頁) ②告訴人郵局存摺影本(見偵卷一第129頁) ③被告簽名之借款明細（見偵卷一第152頁） ④收據(見偵卷一第134頁)  5（即起訴書附表二編號3） 108年10月20日 以Line通話及訊息佯稱：要借款6萬元云云。 經張○晶於108年10月21日自其永豐銀行帳號00000000000000號帳戶（下稱永豐銀行帳戶）提領6萬元後，旋以無摺存款之方式存入羅瑋德所指定之其友人洪○亭之中國信託商業銀行帳號000000000000號帳戶（下稱洪○亭帳戶）。  6萬元 ①Line對話紀錄截圖(見偵卷一第76頁背面、第77頁) ②告訴人永豐銀行存摺影本(見偵卷一第137頁背面) ③108年10月21日中國信託銀行新臺幣存提款交易憑證(見偵卷二第8頁) ④被告簽名之借款明細（見偵卷一第152頁） ⑤收據(見偵卷二第9頁)  6（即起訴書附表二編號4） 108年11月29日 以Line發送訊息佯稱：「……，前面六萬～老妹指接補四萬～共十萬。而我包红三萬當作利息。一句話。你會問為何又需要了？我前妻還在氣頭上，而我工作不能停擺，碼頭工頭薪水不能不發共73萬，所以老哥才請你補到十萬。我要留些備用。當然如果前妻談好了我就馬上還，但時間上留個備份總是要的。源則上1月一起還。」、「老妹後面四萬今晚7-11見面拿Ok嗎，這筆十萬老哥給你三萬红包也算公道吧。我洛難你幫我……我也不會少給你。」云云，要求借款。 經張○晶於108年11月29日，自其郵局帳戶提領4萬元後，在址設新北市板橋區莒光路之統一超商交付現金給羅瑋德。   4萬元 ①Line對話紀錄(見偵卷一第80頁) ②告訴人郵局存摺影本(見偵卷一第129頁背面、第130頁) ③被告簽名之借款明細（見偵卷一第152頁）　 ④收據(見偵卷二第9頁)  7（即起訴書附表一編號2） 108年12月12日 以Line傳送訊息佯稱：「老妹我們跟商場的保證金我跟你是一起，不很其他人算在一起，這樣我和你的股權和诀定權才會大。現在的分配等於是六……四，持股。你和我五……五，分配。今天我知道你累，但所尚差的保證金四萬元老妹今晚一定要先付。不管幾点或是等下找机會出去領。和我見面。保証金會在合约完成日退回……」云云，以投資法拍屋需要保證金之名義向張○晶索取4萬元。 經張○晶於108年12月12日，自其郵局帳戶提領4萬元後，在板橋府中捷運站附近之餐廳交付現金給羅瑋德。  4萬元 ①Line對話紀錄(見偵卷一第81頁) ②告訴人郵局存摺影本(見偵卷一第130頁) ③被告簽名之借款明細（見偵卷一第152頁） ④收據（見偵卷一第135頁）   8（即起訴書附表一編號3） 108年12月25日 以Line傳送訊息佯稱：「法拍順利得標，請於三奌前轉寄保証金50萬。(他傳給我的)。老妹忙完快回哥电話」、「晚上見面請先借哥整數(10萬)，我這先寄給他50萬，我跟場商合約必須过年前定好。除了你該出的錢，其它都是算我先跟妳周轉金額。」、「老妹，我和你是共同體，老哥出的是你的百倍，只是老哥站在帶你出這事業上有時也需要你的協助，但你有支出的部分老哥都不會少給你一毛錢，因為我沒把你當作是外人懂嗎。」云云，以投資法拍屋需要資金之名義向張○晶索取10萬元 。 經張○晶於108年12月25日，自其永豐銀行帳戶、合作金庫銀行帳號0000000000000號帳戶（下稱合庫銀行帳戶）分別提領6萬元、4萬元後，在不詳地點交付現金給羅瑋德。   10萬元 ①Line對話紀錄(見偵卷一第82頁) ②告訴人永豐銀行、合庫銀行存摺影本(見偵卷一第137頁背面、139頁背面) ③被告簽名之借款明細（見偵卷一第152頁）　 ④收據(見偵卷一第140頁)  9（即起訴書附表二編號5） 108年12月31日、109年1月1日、2日 以Line發送訊息佯稱：「錢沒領後天再補，人一定要到，但是以後不能去領或沒辦法如時間約定去領還人要提早告之，我也好給人家交代，因為信用很重要。老妹你的密碼要帶哦」、「老妹人家先幫你資付十五萬請老妹明日中午三点前務必領一下還給她。老哥這在用保養品產商的錢無法先幫你代付。我知道你忙，但人家也我的一句話就先付出去了，請配合一下。謝謝。」、「老妹找我嗎？今天的事情請務必完成，不然我不好跟快計交代，謝謝配合。」云云，以他人為張○晶代墊款項為由，要求張○晶付款。 經張○晶於109年1月2日，自其合庫銀行帳戶提領15萬元後，在不詳地點交付現金給羅瑋德。   15萬元 ①Line對話紀錄(見偵卷一第83頁) ②告訴人合庫銀行存摺影本(見偵卷一第139頁背面) ③被告簽名之借款明細（見偵卷一第152頁） ④告訴人筆記本內被告109年1月2日簽立之收據(見偵卷二第10頁) 10（即起訴書附表二編號6） 109年1月間某日 佯稱：要借款云云。 於109年1月間某日，在不詳地點交付現金給羅瑋德。  15萬元 ①被告簽名之借款明細（見偵卷一第152頁） 11（即起訴書附表一編號4） 109年1月15日 佯稱：有法拍屋成交，再出資可以取得特定獲利云云，要求交付投資法拍屋之自付款30萬元。  於109年1月16日，在不詳地點交付現金給羅瑋德（資金來源為張○晶前於108年12月16日自其永豐銀行帳戶提領出之50萬元、向王○楠借款之20萬元及原有之現金5萬元）。  30萬元 ①告訴人永豐銀行存摺影本(見偵卷一第137頁背面) ②被告簽名之借款明細（見偵卷一第152頁） ③告訴人筆記(見偵卷一第121、122頁)　 ④收據(見偵卷一第141頁) 12（即起訴書附表一編號5） 同上 佯稱：有法拍屋成交，再出資可以取得特定獲利云云，要求交付投資法拍屋之借支15萬元。   15萬元 ①告訴人永豐銀行存摺影本(見偵卷一第137頁背面) ②被告簽名之借款明細（見偵卷一第152頁） ③告訴人筆記(參卷一第121、122、123、142頁) 13（即起訴書附表一編號6） 同上 佯稱：在緬甸開設美容美髮店須支付臺灣廠商貨款15萬元云云。   15萬元 ①告訴人永豐銀行存摺影本(見偵卷一第137頁背面) ②被告簽名之借款明細（見偵卷一第152頁） ③告訴人筆記(見偵卷一第142頁) 14（即起訴書附表一編號7） 同上 佯稱：要幫忙張○晶開設香港帳戶，需要15萬元云云。   15萬元 ①告訴人永豐銀行存摺影本(見偵卷一第137頁背面) ②被告簽名之借款明細（見偵卷一第152頁） ③告訴人筆記(見偵卷一第123頁) 15（即起訴書附表二編號7） 109年1月21日、22日 佯稱：要借款20萬元，並以Line發送訊息佯稱：「……無論是房子、美髮，我沒有不盡力，但是你却因為我無法先給你过年小凡金額和答應你的利息就說(你感覺不好），我覺得我百支持你了，所以我覺得我們見面談一下好了。謝謝你。」云云。 經張○晶於109年1月22日，自其永豐銀行帳戶提領20萬元後，在不詳地點交付現金給羅瑋德。  20萬元 ①Line對話紀錄(見偵卷一第84頁背面) ②告訴人永豐銀行存摺影本(見偵卷一第137頁背面) ③被告簽名之借款明細（見偵卷一第153頁） ④告訴人筆記(見偵卷一第142頁) 　 　 16（即起訴書附表一編號8） 109年2月15日 佯稱：要幫張○晶投資，需要5萬元至合庫銀行開立保險箱云云。 經張○晶於109年2月15日自其永豐銀行、合庫銀行帳戶分別提領3萬元、2萬元後，於同日在不詳地點交付現金。  5萬元 ①告訴人永豐銀行、合庫銀行存摺影本(見偵卷一第138頁、第139頁背面) ②被告簽名之借款明細（見偵卷一第153頁） ③告訴人筆記(見偵卷一第121頁) 17（即起訴書附表二編號8） 109年2月15日 佯稱：要借款25萬元云云。 於109年2月15日，在不詳地點交付現金。  25萬元 ①被告簽名之借款明細（見偵卷一第153頁） ②告訴人筆記(見偵卷二第11頁) 18（即起訴書附表二編號9） 109年3月25日 佯稱：要借款15萬元，並以Line發送訊息佯稱：「老妹你若忙可以先給哥嗎？明天或後天再見面寫也不晚啊，哥再等下去會來不及去基隆和台中了。」云云，以要去基隆、臺中處理法拍屋投資事宜為由要求借款。 於109年3月25日，在不詳地點交付現金。  15萬元 ①Line對話紀錄(見偵卷一第88頁背面) ②被告簽名之借款明細（見偵卷一第153頁） ③告訴人筆記(見偵卷一第124頁) 19（即起訴書附表二編號10） 109年4月6日 佯稱：要借款云云。 經張○晶於109年4月6日，自其郵局帳戶提領18萬元後，連同原有之現金2萬元，在不詳地點交付現金給羅瑋德。   20萬元 ①告訴人郵局存摺影本(見偵卷一第130頁) ②被告簽名之借款明細（見偵卷一第153頁） 20（即起訴書附表二編號11） 109年4月21日 佯稱：因防疫隔離14日，要借款云云。 109年4月23日，以無摺存款方式存入羅瑋德所指定之洪○亭帳戶。  15,000元 ①Line對話紀錄(見偵卷一第91頁背面、92頁) ②被告簽名之借款明細（見偵卷一第153頁） ③109年4月23日中國信託銀行新臺幣存提款交易憑證（見偵卷二第12頁） 21（即起訴書附表一編號9） 109年6月8日 佯稱：投資法拍屋需要支付一筆錢給法院，待法院程序完成後，7月底該款項會匯回其帳戶云云，要求交付32萬元，並以Line傳送訊息佯稱：「開完了，先排定6月28日開庭，法官說金額細解於下次開提出。我先帶他安排住宿，一切順利。」云云。 經張○晶於109年6月8日，自其郵局帳戶提領現金30萬元後，連同原有之現金2萬元，在不詳地點交付現金。   32萬元 ①Line對話紀錄(見偵卷一第96頁背面) ②告訴人郵局存摺影本(見偵卷一第130頁) ③被告簽名之借款明細（見偵卷一第153頁） ④告訴人筆記（筆記本影本及郵政定期儲金存單封面上）(見偵卷一第124頁、143) ⑤票號CH525076號本票(見偵卷一第147頁) 22（即起訴書附表一編號10） 109年7月9日 佯稱：以投資法拍屋仍需要支付給法院一筆錢云云，向張○晶索取20萬元，張○晶以Line傳送訊息表示「又來了？我跟你說，我沒有辦法喔…瑋哥」，羅瑋德旋即回稱：「老妹這是你自己的權力，我只把該告訴你的告訴你，你自己去決定，是好消息，但還是由老妹自己選擇。……」、「……我再說一次（等下見面是告訴你工作的進度，對方和法院所提的問題，法院要我們若有先處理另兩方人馬的話，院方可以解凍我們這邊所需要的金額。時間上也會比較明確。我把話說在前面……你要不要你自己決定，没有人會幫你做決定。剩下的見面談了。」、「我做事一像光明正大，希望你明百。」、「你常說你到目前都没看到錢？請問我有看到了嗎？你出口我出手，出力，反正我說过了最後一次了，我再也不做這種呆子，當你本金和賺取的金額都到位時我到想看看你的表情。」云云。 於109年7月10日，在不詳地點交付現金。  20萬元 ①Line對話紀錄(見偵卷一第103頁、103頁背面) ②被告簽名之借款明細（見偵卷一第153頁） ③告訴人筆記（筆記本影本、信封上）(見偵卷一第149、150頁) ④票號CH525077號本票(見偵卷一第148頁) 23（即起訴書附表一編號11） 109年7月30日、31日 佯稱：投資法拍屋需要支付稅金35萬元云云，張○晶以Line傳送訊息表示：「不要再跟我說要怎麼樣及付出多少錢了，瑋哥。因為這樣子讓我覺得好像有點離譜了。……」，羅瑋德旋即回稱：「你自己是大人，我做我該做的本份，事情我負責告訴你，決定權在你自己手裡。請不要尚未知道事由就先開砲。……」、「……，但我先說好，一切後果和到時該你去付的税金，不要再告訴我說我沒有跟你說」、「前面所有的事沒變，一樣始终如一。一樣等法院文下來就0k，今天是裡面的人告訴我這樣的訊息，我才告訴你，不然你以為我沒事找你幹嘛？竟然你認為沒必要也不重要，我又何必多說什麼。」、「我跟律師通了电話，把刚我們雙方對話說了一次，他說我有做到通知義務了那就好，其它我可以不用去管。……」云云。 經張○晶於109年7月31日，自其郵局帳戶提領現金38萬元後，於同日在不詳地點，交付其中之35萬元。   35萬元 ①Line對話紀錄(見偵卷一第108頁、108頁背面) ②告訴人郵局存摺影本(見偵卷一第130頁背面) ③被告簽名之借款明細（見偵卷一第153頁） ④告訴人筆記（郵局文件上）(見偵卷一第151頁) ⑤票號CH525078號本票（見偵一卷第32頁） 合計     4,305,000元